【裁判字號】    94,交聲更一,13
【裁判日期】    950127
【裁判案由】    聲明異議
【裁判全文】
臺灣高雄地方法院交通事件裁定      94年度交聲更一字第13號
原處分機關  交通部公路總局高雄區監理所
異  議  人
即受處分人  甲○○○
上列異議人即受處分人因違反道路交通管理處罰條例案件，對於
交通部公路總局高雄區監理所中華民國94年7月21日所為之裁決
（高監自字第裁80-BD0000000號裁決書），聲明異議，本院裁定
如下：
    主  文
異議駁回。
    理  由
一、按汽車駕駛人，行車速度，超過規定之最高時速，處新臺幣
    1,200 元以上2,400 元以下罰鍰，道路交通管理處罰條例第
    40條第1 項定有明文；次按汽車駕駛人之違規行為經以科學
    儀器取得證據資料，當場不能或不宜攔截掣單舉發者，得對
    汽車所有人逕行舉發之；行為人有道路交通管理處罰條例之
    情形者，應填製舉發違反道路交通管理事件通知單，並於被
    通知人欄予以勾記，逕行舉發者，應按已查明之資料填註車
    牌號碼、車輛種類、車主姓名或地址，並於通知單上方空白
    處加註逕行舉發之文字後，由舉發機關送達被通知人；逕行
    舉發違反道路交通管理事件，經汽車所有人依通知單之應到
    案日期前到案，並告知違規駕駛人姓名、身分證統一編號及
    住址者，處罰機關應即另行通知違規駕駛人到案依法處理；
    逾應到案日期，處罰機關應依道路交通管理處罰條例第85條
    第3 項規定處罰該汽車所有人，道路交通管理處罰條例第7
    條之2 、違反道路交通管理事件統一裁罰基準及處理細則第
    1 條第1 項及第3 款、第24條分別定有明文。另依違反道路
    交通管理事件統一裁罰基準和處理細則第5 條規定，處理違
    反道路交通管理事件，有關文書送達之程序，依行政程序法
    之規定，送達，於應受送達人之住居所、事務所或營業所為
    之。於應送達處所不獲會晤應受送達人時，得將文書付與有
    辨別事理能力之同居人、受僱人或應送達處所之接收郵件人
    員，如無法送達於應受送達人或其同居人、受僱人或應送達
    處所之接收郵件人員，依行政程序法第74條規定，送達不能
    依第73條、第74條規定為之者，得將文書寄存送達地之地方
    自治或警察機關，並作送達通知書2 份，1 份黏貼於應受送
    達人住居所、事務所、營業所或其就業處所門首，另1 份交
    由鄰居轉交或置於該送達處所信箱或其他適當位置，以為送
    達。前項情形，由郵政機關為送達者，得將文書寄存於送達
    地之郵政機關。寄存機關自收受寄存文書之日起，應保存3
    個月。
二、原處分意旨略以：異議人即受處分人所有之車牌號碼1783-G
    R 號自用小客車於民國94年1 月2 日上午8 時41分許，行經
    高雄市○○路與南華路口時，因行車限速50公里，經測時速
    72公里，超速22公里滿20公里以上，經警拍照逕行舉發，乃
    依道路交通管理處罰條例第40條第1 項之規定，裁處罰鍰新
    臺幣2,400 元等語。
三、聲明異議意旨略以：受處分人並未收受本件舉發通知單及招
    領通知，不知有違規之事實，無法主動依限繳納罰款最低額
    ，致遭加倍之處罰，原處分機關未予詳查即遽為裁決，實有
    未洽，爰依法聲明異議等語。
四、經查：本件舉發通知單，係由原舉發單位即高雄市政府警察
    局交通大隊，於94年1 月19日以掛號郵務方式寄送至受處分
    人位於高雄縣鳳山市鎮○街42號住所，郵務人員因未晤受送
    達人或同居人，遂於94年1 月24日將該舉發通知單寄存於應
    受送達地之郵政機關即鎮北郵局，並作送達通知書2 份，1
    份黏貼於受處分人上址門首，另1 份置於該送達處所信箱或
    其他適當位置，以為送達。又受處分人逾期未繳罰鍰，原處
    分機關即交通部公路總局高雄區監理所遂以最高額罰鍰裁罰
    等情，有高雄市政府警察局交通警察大隊94年9 月7 日高市
    警交三字第0940 016809 號函、94年6 月29日高市警交三字
    第0940011885號函暨所附送達證書影本、交通部公路總局高
    雄區監理所94年9 月12日高監自字第0940044575號函、大宗
    掛號函件收據聯、交通部公路總局高雄區監理所94年7 月21
    日高監自字第裁80-BD0000000號違反道路交通管理事件裁決
    書及受處分人個人基本資料等各1 份在卷可查，原舉發單位
    依受處分人戶籍地址掛號郵寄送達該舉發通知單既然無誤，
    核諸上開寄存送達程序，依法亦無不合，衡以郵政機關係經
    常對外處理大量郵務之送達機關，有一定監督機制，所為送
    達郵件業務程序應係客觀而難以作假，且郵政機關與異議人
    當無嫌隙，亦不至憑空捏造上開送達經過，是受處分人辯稱
    ：並未收到本件舉發通知單及郵局招領通知云云，仍難足取
    。是本件舉發通知單迨於94年1 月24日已合法送達於異議人
    。從而，受處分人逾應到案日期而未到案，亦未於期限內自
    動繳納罰鍰，原處分機關據以於94年7 月21日依違反道路交
    通管理事件統一裁罰基準表之規定，裁處汽車所有人即受處
    分人最高額罰鍰，自屬適法有據。本件異議為無理由，應予
    駁回。
五、據上論斷，應依道路交通案件處理辦法第19條，裁定如主文
    。
中    華    民    國    95    年    1     月    27    日
                  交通法庭    法  官  謝梨敏
以上正本證明與原本無異。
如不服本裁定應於送達後5日內向本院提出抗告狀。
中    華    民    國    95    年    1     月    27    日
                                書記官  林志衡


司法院資訊處製作；財團法人民間司法改革基金會備份。
